最高法院刑事判決                                八十七年度台上字第四七三號
    上   訴   人  台灣高等法院檢察署檢察官
    上訴人即被告  甲○○
                  乙○○
右上訴人等因被告等違反麻醉藥品管理條例案件，不服台灣高等法院中華民國八十六
年八月二十一日第二審更審判決（八十五年度上更(二)字第八五七號，起訴案號：台灣
台北地方法院檢察署八十三年度偵字第一二一三九號），提起上訴，本院判決如左：
    主  文
上訴駁回。
    理  由
一檢察官上訴部分
按刑事訴訟法第三百七十七條規定，上訴於第三審法院，非以判決違背法令為理由，
不得為之。是提起第三審上訴，應以原判決違背法令為理由，係屬法定要件。如果上
訴理由狀並未依據卷內訴訟資料，具體指摘原判決不適用何種法則或如何適用不當，
或所指摘原判決違法情事，顯與法律規定得為第三審上訴理由之違法情形，不相適合
時，均應認其上訴為違背法律上之程式，予以駁回。本件原判決論處被告甲○○、乙
○○以共同意圖販賣而非法持有化學合成麻醉藥品，均累犯罪刑。係依憑被告等二人
在警訊及偵、審中供述之事實，參酌證人李耿介、徐明福、潘進華、查獲本案之警員
廖添寶、鍾振法之證詞，卷附由證人李耿介簽發之商業本票影本乙紙及扣案安非他命
四包等證據資料，而為論斷，已述其所憑之證據及認定之理由。而本件原判決理由
依憑證人李耿介、除明福之供詞，認定該證人報警時僅指明被告二人在中興百貨前，
女的身上有毒品，請警員前去處理等語。嗣綜合被告等二人在警訊之供述及參酌其他
卷內證據資料，認定被告等身上非法持有之安非他命四包，有販賣之意圖，已在理由
內詳加論，核與所認定之事實，並無矛盾。從形式上觀察，原判決並無違法情形存
在。檢察官上訴意旨，置原判決所為明白論斷於不顧，專憑其個人意見，泛詞指摘原
判決有理由矛盾之違法，尚非依據卷內訴訟資料為指摘之適法第三審上訴理由。又上
訴意旨就被告等在警訊中所為供述情節相互一致（即持有之安非他命，正等候販賣予
某不詳姓名之男子）之供述，究竟如何存有瑕疵，而與事實不符，復未依據卷內訴訟
資料，具體指明，徒以推測之詞及原審就與判決主旨無關之諸多枝節問題未經查明為
由，妄加指摘，其所指原判決違法情事，亦與法律規定得為第三審上訴理由之違法情
形，不相適合。依首開說明，其上訴違背法律上之程式，應予駁回。
二被告等上訴部分
查第三審上訴書狀，應述上訴之理由，其未述者，得於提起上訴後十日內補提理
由書於原審法院，已逾上述期間，而於第三審法院未判決前仍未提出上訴理由書狀者
，第三審法院應以判決駁回之，刑事訴訟法第三百八十二條第一項、第三百九十五條
後段規定甚明。本件上訴人即被告甲○○、乙○○因違反麻醉藥品管理條例案件，不
服原審判決，於民國八十六年十月四日提起上訴，並未述理由，迄今逾期已久，於
本院未判決前仍未提出，依上開規定其上訴自非合法，應併予駁回。
據上論結，應依刑事訴訟法第三百九十五條，判決如主文。
中      華      民      國    八十七    年      二      月     十二     日
                              最高法院刑事第六庭
                                  審判長法官  黃  劍  青
                                        法官  劉  敬  一
                                        法官  林  增  福
                                        法官  邵  燕  玲
                                        法官  張  清  埤
      右正本證明與原本無異
                                              書  記  官
中      華      民      國    八十七    年      二      月     十七     日
